臺灣彰化地方法院刑事判決
111年度訴字第811號
公  訴  人  臺灣彰化地方檢察署檢察官
被      告  范植晏



上列被告因違反兒童及少年性剝削防制條例案件，經檢察官提起
公訴（111年度少連偵字第9號），本院改依簡式程序審理，判決
如下：
    主    文
甲○○犯製造少年為猥褻行為之電子訊號罪，處有期徒刑壹年貳月
。未扣案代號BJ000-Z000000000女子為猥褻行為之視訊影像、數
位照片，均沒收。
    犯罪事實
一、甲○○透過交友軟體LEMO認識BJ000-Z000000000（民國95年6
    月生，真實姓名年籍詳卷，下稱「A女」），明知A女為未滿
    18歲之人，判斷力、自我保護能力未臻成熟，欠缺性隱私之
    自主決定意思，竟基於接續製造少年為猥褻行為電子訊號之
    犯意，先於110年9月5日1時1分許，在其彰化縣○○鄉○○街00
    巷00號住處，使用通訊軟體Messenger傳送「想看你誘惑我
    」、「我要看你挑逗我」、「叫給我聽」、「然後 繼續自
    衛」（按：為「慰」之誤寫）等文字訊息予A女，要求A女以
    上開通訊軟體之視訊功能，自行拍攝裸體並手摸下體自慰之
    影片供其觀覽，A女乃應允而依其指示，於上開時間起至同
    日3時23分許止，在其位於彰化縣住處（住址詳卷）之房間
    、浴室內，陸續以行動電話相機裝置自行拍攝裸露下半身、
    裸露上半身及裸露全身並手摸下體自慰之猥褻視訊影像，而
    以上開通訊軟體傳送予甲○○供其觀覽。甲○○復接續於同日6
    時9分許前某時起，使用上開通訊軟體傳送「你要拍給我看
    嗎」、「現在拍喔」、「看你想給我看什麼」、「我要吃」
    、「想看濕濕」等文字訊息予A女，要求A女自行拍攝裸露全
    身之數位照片傳送予其觀覽，A女復應允而依其指示，於同
    日13時44分許，將其於不詳時間，在其住處浴室內，以行動
    電話相機裝置自行拍攝裸露全身之猥褻行為數位照片1張，
    以上開通訊軟體傳送予甲○○供其觀覽。甲○○即以此方式製造
    A女之猥褻視訊、數位照片等電子訊號。
二、案經彰化縣警察局田中分局報告臺灣彰化地方檢察署檢察官
    偵查起訴。
    理    由
一、程序部分
  ㈠按行政及司法機關所製作必須公開之文書，不得揭露足以識
    別前項被害人身分之資訊。兒童及少年性剝削防制條例第14
    條第2項本文定有明文。是本判決關於被害人A女之姓名、年
    籍、住址等足以辨識被害人A女身分之資訊均予以隱匿，而
    以代號之方式稱呼，其詳細身分及識別資料則詳卷內彌封袋
    內真實姓名對照表所載，合先敘明。
　㈡被告甲○○所犯之本案犯罪，係死刑、無期徒刑、最輕本刑為3
    年以上有期徒刑以外之罪。其於準備程序就上開被訴事實為
    有罪之陳述，經受命法官告知簡式審判程序之旨，並聽取其
    與公訴人之意見後，本院認無不得或不宜改依簡式審判程序
    進行之情事。爰依刑事訴訟法第273條之1第1項、第284條之
    1規定，裁定由受命法官獨任進行簡式審判程序，先予敘明
    。
二、得心證之理由：　
　㈠上揭犯罪事實，業據被告於本院審理中坦承不諱（見本院卷
    第42至45、64至65、73至75頁），核與證人即被害人A女於
    警詢及偵查中之證述相符（見偵卷第41至46、69至71、77至
    79、133至135、322至325頁），並有被告與被害人A女之對
    話紀錄翻拍照片存卷可參（見偵卷第17至25、93至127、139
    至301頁），足認被告自白應與事實相符，可以採信。
　㈡被告雖曾一度辯稱不知道被害人A女為未成年人云云。但被害
    人A女非但於警詢及偵查中明確證稱被告知悉其年齡等語（
    見偵卷第45、70頁）。佐以被告與被害人A女之對話紀錄，
    於110年9月5日2時49分之後某時，被告表示「我想看的說」
    、「你想看嗎」等語，被害人A女表示「我怕被發現」、「
    被發現我就沒得玩了」、「我時間到了」等語而拒絕視訊（
    見偵卷第171至173頁）；於同日10時16分之後某時，被告說
    「現在來玩啊」，被害人A女回答「我在客廳怎麼玩」（見
    偵卷第199、205頁）；於同日20時3分之後某時，被告問「
    今天手機可以用到幾點」，被害人A女說「今天沒辦法視訊
    洗澡只能裸訊」、「因為我爸在這」等語（見偵卷第241至2
    45頁），顯見被告於本案案發時，清楚知悉被害人A女住在
    家裡，受父母管教，無法自由使用手機。甚且於翌（6）日2
    1時22分後之某時，被告與被害人A女語音通話之後，被告問
    「為什麼被發現」，被害人A女回答「因為我是個學生」，
    被告說「我知道啊」，被害人A女回答「就是這樣啊」、「
    一定被罵的」等語（見偵卷第251至253頁），顯見被告知悉
    被害人A女為學生，受父母管教。則被害人A女證稱被告知悉
    其年齡等語，核與上開對話紀錄顯示被告清楚知悉被害人A
    女為學生，住在家裡，受父母管教等情狀相符。從而，被告
    一度辯稱不知道被害人A女為未成年人云云，與上開被害人A
    女證述及對話紀錄相左，顯為臨訟卸責之詞，不足採信，應
    以被告於本院審理中之自白為可信。
　㈢綜上所述，本件事證明確，被告犯行應堪認定，應予論罪科
    刑。
三、論罪科刑：
　㈠按兒童及少年性剝削防制條例第36條之罪，係以拍攝、製造
    未滿18歲之人為性交或猥褻行為之圖畫、錄影帶、影片、光
    碟、電子訊號或其他物品為構成要件。其中以數位裝置所拍
    攝之影像數位訊號，未將之轉換為錄影帶、光碟、相紙等藉
    由機器或媒介實體展示視覺影像之實物者，僅屬電子訊號。
    又上開規定其中所稱「猥褻行為」，係指除性交外，凡違背
    善良風俗之一切色情淫慾行為，在客觀上，足以刺激或滿足
    他人性慾並引起一般人羞恥或厭惡感而侵害性的道德感情，
    主觀上足以滿足自己色情者而言（最高法院92年度台上字第
    6916號判決意旨參照）。查被害人A女係95年6月生，此有代
    號與真實姓名對照表在卷可考（置於偵卷彌封袋），是被告
    於110年9月5日為本案行為時，被害人A女係12歲以上、未滿
    18歲之少年。其次。被告要求被害人A女於視訊過程中，拍
    攝裸體並手摸下體自慰之視訊影像，又要求A女自行拍攝裸
    露全身之數位照片，而均傳送予其觀覽，則上開視訊影像及
    數位照片，均係係以電子、光學或其他相類之方式而製成數
    位檔案，並可供電腦處理之資訊，性質上屬附著於通訊、網
    路設備之電子訊號。再者，被告要求甲女拍攝之裸露全身及
    手摸下體自慰之視訊影像、數位照片，衡諸一般社會觀念，
    客觀上應足以刺激或滿足性慾，並引起一般人羞恥感，而侵
    害性的道德感情，足徵上開電子檔案，在主觀上均足以滿足
    被告自己之情色慾望，自屬猥褻行為之電子訊號甚明。
　㈡核被告所為，係犯兒童及少年性剝削防制條例第36條第1項之
    製造少年猥褻行為之電子訊號罪。又被告先是於110年9月5
    日1時1分起至同日3時23分許止，讓被害人A女以通訊軟體之
    視訊功能，自行拍攝裸體並手摸下體自慰之視訊影像供其觀
    覽，又於同日6時9分許起至同日13時44分許止，要求A女自
    行拍攝裸露全身之數位照片傳送予其觀覽。上開各行為雖為
    自然意義上之數舉止，但係在同一日、以相同方式、對同一
    被害人為之，而侵害同一法益，則被告各舉止之獨立性極為
    薄弱，在刑法評價上，應視為數個舉動之接續施行，合為一
    行為予以評價，較為合理，屬接續之一行為。
　㈢爰以行為人之責任為基礎，審酌被告明知被害人A女為未滿18
    歲之少年，竟為滿足一時私慾，要求A女接連拍攝裸體並手
    摸下體自慰之視訊影像，以及裸露全身之數位照片，是被告
    所為實有不該。惟觀諸被告與被害人A女間之對話，可知被
    害人A女亦同意傳送上開視訊影像、數位照片給被告觀覽。
    再考量被告並無前科之素行，有臺灣高等法院被告前案紀錄
    表1件附卷可考（見本院卷第15頁）。兼衡被告終能坦承犯
    行，但因被害人A女之母親無調解意願，是本案並未移附調
    解，而被告迄今未能填補被害人A女損害之犯後態度。暨被
    告自述學歷為國中畢業之智識程度，作工程，月薪約新臺幣
    4至5萬元，需要扶養祖母之生活狀況（見本院卷第76頁）。
    以及被害人A女之母親表示：這不是錢的問題，被告竟然對
    未成年人做這種事情，一定要給他教訓，從重量刑之意見（
    見本院卷第49頁）等一切情狀，乃量處如主文所示之刑。
四、末按兒童及少年性剝削防制條例第36條第1項至第4項之物品
    ，不問屬於犯罪行為人與否，沒收之，同條例第6項定有明
    文。被告雖供稱：裸照與影片都刪除了等語（見本院卷第74
    頁），惟考量猥褻行為電子訊號得以輕易傳播、存檔於電子
    產品上。而本案並無證據可證明上開猥褻行為電子訊號確實
    已經完全滅失，則基於保護被害人A女之立場，就該猥褻行
    為電子訊號仍依兒童及少年性剝削防制條例第36條第6項之
    規定宣告沒收。又上開電子訊號係義務沒收物，核無追徵價
    額問題，是尚無宣告其全部或一部不能沒收或不宜執行沒收
    時，追徵其價額之必要。
據上論斷，應依刑事訴訟法第273條之1第1項、第284條之1、第2
99條第1項前段，判決如主文。　　
本案經檢察官鍾孟杰提起公訴，檢察官黃智炫到庭執行職務
中　　華　　民　　國　　111 　年　　11　　月　　14　　日
                  刑事第六庭    法      官  張琇涵
以上正本證明與原本無異。
如不服本判決應於收受判決後20日內向本院提出上訴書狀，並應
敘述具體理由。其未敘述上訴理由者，應於上訴期間屆滿後20日
內向本院補提理由書( 均須按他造當事人之人數附繕本) 「切勿
逕送上級法院」。
中　　華　　民　　國　　111 　年　　11　　月　　14　　日
                                書  記  官  潘佳欣
附錄論罪科刑法條全文：
兒童及少年性剝削防制條例第36條
拍攝、製造兒童或少年為性交或猥褻行為之圖畫、照片、影片、
影帶、光碟、電子訊號或其他物品，處1年以上7年以下有期徒刑
，得併科新臺幣1百萬元以下罰金。
招募、引誘、容留、媒介、協助或以他法，使兒童或少年被拍攝
、製造性交或猥褻行為之圖畫、照片、影片、影帶、光碟、電子
訊號或其他物品，處3年以上7年以下有期徒刑，得併科新臺幣3
百萬元以下罰金。
以強暴、脅迫、藥劑、詐術、催眠術或其他違反本人意願之方法
，使兒童或少年被拍攝、製造性交或猥褻行為之圖畫、照片、影
片、影帶、光碟、電子訊號或其他物品者，處7年以上有期徒刑
，得併科新臺幣5百萬元以下罰金。
意圖營利犯前三項之罪者，依各該條項之規定，加重其刑至二分
之一。
前四項之未遂犯罰之。
第1項至第4項之物品，不問屬於犯罪行為人與否，沒收之。